【裁判字號】    98,訴,17
【裁判日期】    980224
【裁判案由】    清償借款
【裁判全文】
臺灣臺北地方法院民事判決                98年度訴字第17號
原      告  臺灣中小企業銀行股份有限公司
法定代理人  蔡慶年
訴訟代理人  甲○○
被      告  丁○○
            丙○○
訴訟代理人  戊○○
            乙○○
上列當事人間請求清償借款事件，本院於民國98年2月10日言詞
辯論終結，判決如下：
    主  文
被告應連帶給付如附表所示之本金、利息、違約金。
訴訟費用新臺幣萬陸仟佰肆拾元由被告連帶負擔。
本判決於原告以新臺幣壹佰壹拾捌萬玖仟元供擔保後，得假執行
。
    事實及理由
一、按當事人得以合意定第一審管轄法院，民事訴訟法第24條第
    1項前段定有明文。查，本件兩造於房屋貸款契約及個人貸
    款綜合契約第15條約定，合意以本院為第一審管轄法院，本
    院就本件訴訟自有管轄權，合先敘明。
二、原告主張：被告丁○○於民國97年1月14日邀同被告丙○○
    為連帶保證人，向原告申請房屋貸款，借款新臺幣（下同）
    3,000,000元，約定借款期間自97年1月14日起至117年1月14
    日止。借款本息攤還方式為自實際撥款日起，前2年按月付
    息，自第3年起，再依年金法按月攤還本息，利息自97年1月
    14日起（即第1年），按原告定儲利率指數加年率0.1％，自
    98年1月14日起（即第2年），改按原告定儲利率指數加年率
    0.28％，及自99年1月14日起（即第3年），改按原告定儲利
    率指數加年率0.88％機動計息。又丁○○於97年3月20日邀
    同丙○○為連帶保證人，再向原告申請中期放款，借款金額
    600,000元，借款期間自97年3月20日起至102年3月20日止，
    並自實際撥款日起，依年金法，按月攤還本息，利息按原告
    定儲利率指數加年率2.70％機動計息。前開2筆借款均約定
    遲延履行給付本金或利息時，除仍按上開利率計息外，逾期
    在6個月以內者，按上開利率10%，逾期在6個月以上者，按
    上開利率20%計付違約金。如有任何一宗債務不依約清償本
    金或付息者，債務視為全部到期。詎丁○○於上開2筆貸款
    撥貸後，房屋貸款部分僅繳納利息至97年10月14日、中期貸
    款部分則僅繳納利息至97年7月20日，計尚欠如附表所示之
    本金未清償。丙○○為上開2筆借款之連帶保證人，依法應
    負連帶清償責任。原告迭經催討，被告均置之不理，茲為確
    保債權，爰依消費借貸及連帶保證之法律關係，提起本件訴
    訟等語。並聲明：(一)被告應連帶給付如附表所示之本金、利
    息、違約金。(二)願供擔保，請准宣告假執行。。
三、被告則以：被告確實有積欠原告上開所請求之款項，惟因經
    營出現困難，無法如期繳納本息，期冀原告能夠延長清長期
    ，並降低利率等語，資為抗辯。並聲明：原告之訴駁回。
四、原告主張之事實，業據其提出與所述相符之房屋貸款契約、
    個人貸款綜合契約、放款帳戶資料查詢、放款利率歷史資料
    表等件為證，經核相符，且為被告所不爭執，堪認原告之主
    張為真實。
五、按借用人應於約定期限內，返還與借用物種類、品質、數量
    相同之物。遲延之債務，以支付金錢為標的者，債權人得請
    求依法定利率計算之遲延利息，但約定利率較高，仍從其約
    定利率。民法第478條前段、第233條第1項分別定有明文。
    從而，原告本於消費借貸及連帶保證之法律關係，請求被告
    連帶清償如附表所示之本金、利息、違約金，即無不合，應
    予准許。又原告陳明願供擔保，聲請宣告假執行，經核無不
    合，爰酌定相當擔保金額准許之，併予敘明。
六、本件事證已臻明確，兩造其餘主張、陳述及證據，於結果之
    判斷均不生影響，爰不一一贅述，附此敘明。
七、據上論結，本件原告之訴為有理由，依民事訴訟法第78條、
    第85條第2項、第87條第1項、第390條第2項，判決如主文。
中    華    民    國    98    年    2    月    24    日
                  民事第三庭    法  官  魏式瑜
計    算    書
項    目                    金  額（新台幣）      備  註
第一審裁判費                36,343元
合    計                    36,343元
以上正本係照原本作成
如對本判決上訴，須於判決送達後20日內向本院提出上訴狀
中    華    民    國    98    年    2    月    24    日
                                書記官  曾鈺馨


司法院資訊處製作；財團法人民間司法改革基金會備份。
